臺灣彰化地方法院刑事判決　　　　　　　　　　　　　九十一年度易字第七八號
　　公　訴　人　臺灣彰化地方法院檢察署檢察官
　　被　　　告　乙○○
右列被告因竊盜案件，經檢察官提起公訴（九十一年度偵緝字第二七四號），及台灣
台中地方法院檢察署檢察官移送併辦（九十一年度偵字第一一六一四號），本院判決
如左：
    主      文
乙○○共同連續攜帶兇器竊盜，累犯，處有期徒刑壹年貳月。
扣案之扳手貳支、油壓剪壹支、鎯頭壹支、磨平六角扳手貳支均沒收。
    事      實
一、乙○○有麻藥、傷害、侵占、竊盜等前科，最後一次於民國八十八年二月二日因
    竊盜案件，經台灣南投地方法院於八十八年十二月三十一日判處有期徒刑八月確
    定，並於八十九年七月二十四日執行完畢。猶不知警惕，復與甲○○（另經台灣
    高等法院台中分院審理中）共同基於意圖為自己不法所有之概括犯意之聯絡，持
    甲○○所有，客觀上足以對人之生命、身體、安全構成威脅，具有危險性之兇器
    ，前頭磨尖約十四、五公分長之Ｔ型六角扳手，於九十一年三月二十二日十九時
    許，在彰化縣埤頭鄉○○○路埔尾營區前，由乙○○在旁把風，甲○○持上開扳
    手（未扣案）撬開車門之方式，竊取郭啟良（起訴書誤載為丁○○）所有之車牌
    號碼ＪＴ－五０五六號自小客車，得手後逃逸。乙○○與甲○○再於九十一年四
    月七日七時許，賡續前開犯意，在彰化縣溪湖鎮○○路二０九號前，由乙○○在
    旁把風，甲○○持前開扳手（未扣案）撬開車門之方式，竊取丙○○所有之車牌
    號碼ＰＴ－九００九號自小客車，得手後逃逸。乙○○與甲○○又賡續前開犯意
    於九十一年六月五日十一時許，在台中市○○路附近，由甲○○在旁把風，乙○
    ○持扳手拆下曾文弘所有，車牌號碼Ｘ六－六三九五號車牌二面，竊得上開車牌
    二面，得手後懸掛在甲○○竊得之車牌號碼Ｊ二－二五九六號自小客車上。嗣分
    別於九十一年四月十一日凌晨一時二十分許，在彰化縣芳苑鄉○○路芳苑工業區
    前為警查獲，及同年六月十一日九時三十分許，在台中縣烏日鄉○○村○○路○
  段一七六號前為警獲，並扣得甲○○所有供行竊所用之扳手二支、油壓剪一支、
    鎯頭一支、磨平六角扳手二支等語。
二、案經彰化縣警察局二林分局移送臺灣彰化地方法院檢察署檢察官偵查起訴，及台
    灣台中地方法院檢察署檢察官移送併辦。
    理      由
一、前揭犯罪事實，業據被告乙○○於警訊及偵審中坦承不諱。核與被害人郭啟良之
    母丁○○及被害人丙○○、曾文弘於警訊時之指述，及證人即共犯甲○○於本院
    審理時之證述情節相符，並有車輛車牌失竊作業－查獲車輛認可資料、贓物認領
    保管單各三紙在卷可稽。此外，復有共犯甲○○所有，供其等犯罪所用之扳手二
    支、油壓剪一支、鎯頭一支、磨平六角扳手二支扣案可資佐證。足徵被告之自白
    顯與事實相符，本件事證明確，被告犯行堪以認定。
二、按刑法第三百二十一條第一項第三款之攜帶兇器竊盜罪，係以行為人攜帶兇器竊
    盜為其加重條件，此所謂兇器，其種類並無限制，凡客觀上足以對人之生命、身
    體、安全構成威脅，具有危險性之兇器均屬之（最高法院七十九年台上字第五二
    五三號判例參照），本件被告持以竊盜者係磨尖六角扳手、鎯頭、油壓剪等物，
    自足以殺傷人之身體、生命之器械，顯為具有危險性之兇器。核被告乙○○所為
    ，係犯刑法第三百二十一條第一項第三款之攜帶兇器竊盜罪。被告乙○○與甲○
    ○就前開犯行，有犯意之聯絡及行為之分擔，均為共同正犯。又被告連續多次犯
    行，時間緊接，構成犯罪要件相同，顯係基於概括犯意為之，為連續犯，應依刑
    法第五十六條之規定加重其刑。至檢察官移送被告併辦部分，本院認與起訴有罪
    部分有連續犯關係，屬裁判上一罪，為法律上同一案件，本院自得一併加以審酌
    ，附此敘明。次查，被告曾於八十八年二月二日因竊盜案件，經台灣南投地方法
    院於八十八年十二月三十一日判處有期徒刑八月確定，並於八十九年七月二十四
    日執行完畢，有臺灣高等法院被告全國前案紀錄表及台灣彰化地方法院檢察署刑
    案資料查註紀錄表在卷可按，其於有期徒刑執行完畢後，五年內再犯有期徒刑之
    本罪，為累犯，應依刑法第四十七條之規定遞加重其刑。爰審酌被告犯罪之次數
    、動機、手段、目的、所生之危害，犯罪後坦承犯行，態度良好等一切情狀，量
    處如主文所示之刑，以示懲處。至扣案之扳手二支、油壓剪一支、鎯頭一支、磨
    平六角扳手二支為共犯甲○○所有，供犯罪所用之物，業據被告乙○○及證人甲
  ○○供明在卷，併依刑法第三十八條第一項第二款之規定宣告沒收。又未扣案之
    磨尖扳手一支，業已丟棄滅失，已據證人甲○○於本院審理時證述明確，爰不另
    為沒收之諭知。
三、台灣台中地方法院檢察署檢察官移送併辦意旨另以：被告乙○○基於意圖為自己
    不法所有之犯意，於九十一年六月三日二十二時三十分許，在彰化縣溪湖鎮○○
    里○○街與環中街口，持前開扳手撬開車門之方式，竊取林忠麟所有交程莎莉保
    管之車牌號碼Ｊ二－二五九六號自小客車，得手後逃逸等語。訊據被告堅決否認
    前開犯行，辯稱：上開車牌號碼Ｊ二－二五九六號自小客車非其所竊，係甲○○
    所竊，而交給伊駕駛，因伊有犯案，甲○○與他協議，由伊頂罪，而甲○○會照
    顧其家小，並會對伊會客等語。經查，證人甲○○於本院審理時證稱：上開車牌
    號碼Ｊ二－二五九六號自小客車是伊一個人去偷的，乙○○並沒有參與，伊偷得
    後才交給乙○○使用等語屬實。是被告乙○○雖於偵查中自白竊取車牌號碼Ｊ二
    －二五九六號自小客車，然於本院審理時已否認上情，被告前開自白既經其否認
    ，則其自白即有瑕疵，依據刑事訟訴法第一百五十六條之規定，即不得採為論罪
    之唯一論據。況證人甲○○亦證稱車牌號碼Ｊ二－二五九六號自小客車係其所竊
    ，已如前述，足證非被告乙○○所竊無訛。此外，復查無其他積極證據足以證明
    被告有此部分之犯行，此部分應檢還台灣台中地方法院檢察署檢察官另行偵查，
    附此敘明。
據上論斷，應依刑事訴訟法第二百九十九條第一項前段，刑法第二十八條、第五十六
條、第三百二十一條第一項第三款、第四十七條、第三十八條第一項第二款，判決如
主文。
本案經檢察官林依成到庭執行職務。
中      華      民      國      九十一      年    十二    月    十七    日
                                臺灣彰化地方法院刑事第一庭
                                    法      官  陳  秋  錦
右正本證明與原本無異。
如不服本判決，應於送達後十日內向本院提出上訴狀( 須附繕本 )。
告訴人或被害人對於判決如有不服具備理由請求檢察官上訴者，其上訴期間之計算係
以檢察官收受判決正本之日期為準。
                                    法院書記官  于  淑  真
中      華      民      國      九十一     年     十二    月    十七    日
刑法第三百二十一條
犯竊盜罪而有左列情形之一者，處六月以上五年以下有期徒刑：
一、於夜間侵入住宅或有人居住之建築物、船艦或隱匿其內而犯之者。
二、毀越門扇、牆垣或其他安全設備而犯之者。
三、攜帶兇器而犯之者。
四、結夥三人以上而犯之者。
五、乘火災、水災或其他災害之際而犯之者。
六、在車站或埠頭而犯之者。
前項之未遂犯罰之。
